臺灣高等法院刑事判決
111年度上訴字第1271號
上  訴  人  
即  被  告  簡銘鋒

指定辯護人  林唐緯律師        
上列上訴人因違反毒品危害防制條例案件，不服臺灣士林地方法
院110年度審訴字第525號，中華民國111年2月15日第一審判決（
起訴案號：臺灣士林地方檢察署110年度偵字第6510號、第9591
號），提起上訴，本院判決如下：
    主  文
原判決關於附表一編號1至3部分(即附表二編號1至3部分)及定應
執行刑，均撤銷。
簡銘鋒犯如附表一編號1至3所示之罪，各處如附表二編號1至3所
示之刑（含沒收與追徵處分）。
其餘上訴駁回。
第二項撤銷改判部分與第三項上訴駁回部分，應執行有期徒刑柒
年。
    事  實
一、簡銘鋒明知甲基安非他命係毒品危害防制條例所列管之第二
    級毒品，非經許可，不得販賣或持有，竟仍意圖營利，基於
    販賣第二級毒品之犯意，於附表一編號1至8所示之時、地，
    以如附表所示之方法、價格、重量，分別販賣甲基安非他命
    給林志偉、王文良、高永濡及潘健龍等人。嗣於民國110 年
    1 月12日，因涉嫌施用毒品，為警持搜索票至簡銘鋒位於新
    北市○○區○○路0 段000 巷0 弄00號0 樓居處執行搜索，當場
    扣得簡銘鋒所有供本案犯罪所用之I PHONE XS黑色手機1 支
    （涉嫌施用第二級毒品案件，另由臺灣士林地方檢察署檢察
    官另案聲請觀察、勒戒）；再於110 年3 月23日(起訴書誤
    載為22日)，為警持搜索票至其上址○○路住處搜索，又扣得
    其所有，供本案犯罪所用之電子磅秤2 臺、分裝袋1  批，
    因而查獲上情。
二、案經臺北市政府警察局南港分局移送臺灣士林地方檢察署檢
    察官偵查起訴。
    理  由
壹、程序部分：
　　本判決以下所引具傳聞性質之各項供述證據，經本院於審理
    期日調查證據時提示並告以要旨後，未據當事人於言詞辯論
    終結前就證據能力部分有所異議，經審酌該言詞陳述或書面
    陳述作成時之情況，該等證據並無違背法定程序取得或顯不
    可信之情形，以之作為證據均屬適當，依據刑事訴訟法第15
    9條之5規定，自應認為均有證據能力。其餘認定事實所引用
    之非供述證據，並無證據證明係公務員違背法定程序所取得
    ，且就本案待證事項復具有相當關連性，亦無刑事訴訟法第
    159條之4顯有不可信之情況與不得作為證據之情形，復經本
    院於審理期日依法進行證據之調查、辯論，依同法第158條
    之4規定之反面解釋，亦均應有證據能力。
貳、實體部分：
一、認定犯罪事實所憑之證據及理由：
　㈠被告對於確有於附表一各項編號所示之時間、地點，分別販
    賣甲基安非他命給林志偉、王文良、高永濡及潘健龍等犯行
    ，均坦承不諱(本院卷第133至137頁)。經查，被告之上開自
    白供述，與被告在偵查及原審審理中之供述，及證人林志偉
    、王文良、高永濡及潘健龍於偵查中之證述，大致相符。此
    外，復有如附表一證據欄所示之各項證據，及被告所有供本
    案販賣所用之IPHONE XS行動電話1 支、電子磅秤2 臺、分
    裝袋1 批扣案可資佐證，足認被告前開自白與事實相符，可
    以採信。再依卷附被告與林志偉等人之通訊對話內容顯示（
    參見附表一證據欄各項編號所示），本件多係林志偉等人分
    別以「還要一份」、「1 位可以嗎」、「2 位」、「順便15
    」、「今天有空過來嗎？」、「今天有出來嗎？」等暗語，
    向被告暗示欲購買毒品，甚或以前開數字隱喻所欲購買易毒
    品之數量或價格，經被告同意後，雙方再約定地點交易毒品
    （110 年度偵字第6510號第6510號卷一第79頁至第80頁、第
    141 頁至第142 頁、第173 頁至第175 頁，同上卷二第110 
    頁至第112 頁）。由是可見，被告與上開購買毒品之人，交
    易模式係銀貨互易，兩不相欠，顯見被告具有販賣毒品營利
    之商業交易意圖，並非吸毒者間單純互通有無之轉讓行為。
    而販賣毒品乃將本求利之營利行為，依一般社會通念，亦可
    得而知，乃屬當然，亦足認被告本案所為，主觀上均具有營
    利之不法意圖。
　㈡綜上證據及理由，本件事證明確，被告犯行堪予認定，應依
    法論科。
二、論罪科刑部分：
　㈠新舊法之比較：被告於109 年6 月26日販賣2000元甲基安非
    他命給林志偉後（詳如附表一編號1 所示）毒品危害防制條
    例第4 條第2 項、第17條第2 項規定均於109 年1 月15日修
    正公布，並於109 年7 月15日生效施行。修正前毒品危害防
    制條例第4 條第2 項原規定：「製造、運輸、販賣第二級毒
    品者，處無期徒刑或7 年以上有期徒刑，得併科新臺幣（下
    同）1000萬元以下罰金。」，修正後毒品危害防制條例第4 
    條第2 項則規定：「製造、運輸、販賣第二級毒品者，處無
    期徒刑或10年以上有期徒刑，得併科新臺幣1500萬元以下罰
    金。」；修正前毒品危害防制條例第17條第2 項原規定：「
    犯第4  條至第8 條之罪於偵查及審判中均自白者，減輕其
    刑。」，修正後毒品危害防制條例第17條第2 項則規定：「
    犯第4  條至第8 條之罪於偵查及歷次審判中均自白者，減
    輕其刑。」經比較結果，修正後之毒品危害防制條例規定，
    除大幅提高上引第4 條所規定之法定刑度外（構成要件及法
    定刑種並未修正），同時限縮同條例第17條第2 項規定有關
    自白減刑之範圍，以修正前毒品危害防制條例之規定，對被
    告較為有利。是依刑法第2 條第1 項前段規定，本件被告所
    為如附表一編號1 所示之該次販賣毒品犯行，自應適用修正
    前之規定處斷；至其所為如附表一其他編號所示之販賣毒品
    犯行，既係在前開法律規定修正之後，依新法規定處罰，乃
    屬當然。　
　㈡論罪：被告就附表一編號1 所為，係犯修正前毒品危害防制
    條例第4 條第2 項之販賣第二級毒品罪，就附表一編號2 至
    8 所為，均係犯毒品危害防制條例第4 條第2 項之販賣第二
    級毒品罪；各次為販賣而持有甲基安非他命之低度行為，應
    分別為各次販賣之高度行為所吸收，均不另論罪。惟所犯八
    次販賣第二級毒品行為，行為外觀之時間、地點、價格、數
    量均未盡相同，顯係分別起意之數行為，自應分論併罰。
  ㈢刑之減輕：被告在偵查中雖曾一度否認販賣犯行（同上第651
    0號卷一第479 頁至第483 頁、第485 頁），惟隨後在偵審
    中即均自白前開犯罪，是就其所犯如附表一編號1 所示犯行
    ，仍應依修正前毒品危害防制條例第17條第2 項規定減輕其
    刑。至所犯如附表一編號2 至8 所示犯行，則應依毒品危害
    防制條例第17條第2 項規定，分別減輕其刑。
　㈣被告雖於警詢中向警方供出其毒品來源為潘忠旋、蔡景升、
    吳沛宸，警員並據此查獲渠等到案，並移送臺灣臺北地方檢
    察署檢察官偵辦。惟查全案似僅有被告1 人之指認，渠等復
    否認有何販賣毒品予被告之犯行，並經臺灣臺北地方檢察署
    檢察官以110年度偵字第31905、第32611號不起訴處分書為
    不起訴處分(本院卷第93至100頁)，另據新北市政府警察局
    汐止分局及臺灣士林地方檢察署函覆結果，亦均稱並未因被
    告之供述，而有查獲其共犯或上手之情事（原審卷第105 頁
    、第125 頁），本院亦查無其他證據足以認定被告之供出上
    開毒品來源確係屬實，亦難認已因被告之供述，因而查獲其
    他正犯或共犯者，自無適用修正前或現行毒品危害防制條例
    第17條第1 項規定，減輕其刑之餘地。是被告及其辯護人上
    訴意旨主張，檢警已掌握潘忠旋之資料查辦，自屬查獲云云
    ，尚無足採。
　㈤刑法第59條立法意旨乃係為防止酌減其刑之濫用，而應嚴定
    其適用之條件，以免法定刑形同虛設，破壞罪刑法定之原則
    。科刑時，原即應依第57條規定審酌一切情狀，尤應注意該
    條各款所列事項，以為量刑標準。因此，本條關於裁判上減
    輕之規定，必於審酌一切之犯罪情狀，在客觀上顯然足以引
    起一般同情，認為縱予宣告法定最低刑度猶嫌過重者，始有
    其適用，以避免濫用，破壞立法者設定法定刑之立法政策。
    因此，本條固屬法院依法得自由裁量之事項，然並非漫無限
    制，必須犯罪另有特殊之原因與環境，在客觀上足以引起一
    般同情，認為即予宣告法定低度刑期，猶嫌過重者，始有其
    適用，至於被告無前科、坦白犯行、素行端正，以及犯罪之
    動機、犯罪之手段或犯罪後之態度等情狀，僅可為法定刑內
    從輕科刑之標準，不得據為酌量減輕之理由（最高法院51年
    台上字第899號判例、88年度台上字第6683號、91年度台上
    字第733 號判決意旨參照）。本件被告販售毒品供人施用，
    乃藉戕害施用者之身心牟利，本身即為法律禁止之違法行為
    ，販賣人次又非僅1人次、價格、數量亦非微量，且被告正
    值壯年，又無何求職不能或不易謀生之特殊障礙，或有何需
    款孔急之特殊情狀，足以認定販賣毒品確能引起一般人之同
    情與憫恕。再者，況被告所犯各罪經減刑後，對其所科處之
    刑，已可與其犯罪的不法內涵相當，並無所謂法重情輕，宣
    告最低刑期尤嫌過重之情形可言。是被告及其辯護人上訴意
    旨主張，被告係受友人囑託急需毒品時予以提供，非主動販
    賣，且各次交易金額、數量不多，獲利微薄，又係獨子，因
    父母離異需來回奔波照顧罹病、獨居之雙親，若入監服刑雙
    親無人照顧，犯行顯可憫恕，應依刑法第59條之規定減輕其
    刑云云，依上所述，均無理由。
　㈥按被告構成累犯之事實及應加重其刑之事項，均應由檢察官
    主張並具體指出證明之方法後，經法院踐行調查、辯論程序
    ，方得作為論以累犯及是否加重其刑之裁判基礎(最高法院1
    10年度台上大字第5660號刑事裁定參照)。本件被告所犯如
    附表一編號1至3所示之罪，檢察官起訴書並未主張應構成累
    犯並具體指出證明之方法，有起訴書在卷可稽(本院卷第9至
    17頁)，公訴檢察官於本院審理時亦僅空泛論告應依累犯加
    重，但並未具體指出證明之方法，則參照上開最高法院刑事
    大法庭裁定之見解，本院審酌後堪認檢察官並未盡舉證責任
    ，自毋庸再予審酌被告是否構成累犯及應否就如構成累犯，
    是否加重其刑之必要，附此敘明。　　　　 
三、沒收部分：
　㈠被告各次販賣毒品之不法所得，依刑法第38條之1 第1 項前
    段、第3 項規定，應分別在其該次犯罪之處罰主文項下宣告
    沒收，並於全部或一部不能沒收或不宜執行沒收時，追徵其
    價額。扣案之0000000000號IPHONE XS行動電話1 支、電子
    磅秤2 臺、分裝袋1 批、電子磅秤及分裝袋均係被告所有，
    並係供其本案販賣毒品所用之物，業經被告陳明在卷（原審
    卷第135 頁、本院卷第132頁），並有前開行動電話內之各
    次對話紀錄可考（參見附表一證據欄所示），亦應依毒品危
    害防制條例第19條第1 項規定，宣告沒收。
  ㈡被告經多次宣告沒收，依刑法第40條之2 第1 項規定，併執
    行之；其餘扣案之物無法證明與本案有關，不另宣告沒收，
    附此敘明。　
四、駁回被告上訴部分之理由：
　　原審判決就被告所犯如附表一編號4至8(即附表二編號4至8
    部分)，以被告所犯事證明確，依法論罪科刑，及宣告沒收
    、追徵均無違誤，被告上訴意旨主張無理由部分，已據指駁
    如上。復已具體審酌下列量刑應審酌之事項，綜合考量後而
    量處如附表二編號4至8所所處之刑，亦無明顯違反比例原則
    及罪刑相當原則之情事，被告上訴意旨主張應予減刑並從輕
    量刑，並無理由，自應予以駁回。　
五、撤銷改判及量刑之理由與定應執行刑：　　　　　
  ㈠原審就被告所犯如附表一編號1至3所示之罪，因予論罪科刑
    ，固非無見。惟按被告構成累犯之事實及應加重其刑之事項
    ，均應由檢察官主張並具體指出證明之方法後，經法院踐行
    調查、辯論程序，方得作為論以累犯及是否加重其刑之裁判
    基礎，已如上述。然本件被告所犯如附表一編號1至3所示之
    罪，檢察官起訴書並未主張應構成累犯並具體指出證明之方
    法，有起訴書在卷可稽(本院卷第9至17頁)，且原審審理時
    就此亦未就此踐行調查、辯論程序，並以之作為論以累犯及
    是否加重其刑之裁判基礎(原審卷第169至176頁)，即遽而論
    以被告累犯並加重其刑，對被告之防禦權不無妨礙，仍無可
    維持，被告上訴意旨主張不應依累犯之規定加重，非無理由
    ，自應撤銷改判。至上開撤銷部分，影響於全部犯行之定應
    執行刑部分，亦無可維持，自應一併撤銷。
  ㈡爰以被告之行為人責任為基礎，審酌毒品直接危害施用者之
    身體甚至生命，腐蝕作為社會基礎之國民健康，且因毒品具
    有成癮性，難以戒除之故，致使施用者為之傾家蕩產，甚至
    淪落盜賊，毀身敗家者，所在多有。販賣更係毒害他人之源
    ，其流毒他人，對吸毒、用藥的不良風氣，予以推波助瀾，
    社會依一般人更同聲譴責。被告仍無視於此，仍貪圖小利，
    甘犯重典，對外販售甲基安非他命圖利之犯罪動機、目的，
    及以附表一所示之犯罪手段、數量、價格販賣毒品及犯罪所
    得。再兼衡被告犯後雖曾一度否認犯行，惟嗣後已坦承全部
    犯行之犯後態度，及自述之智識、生活經驗，係獨子，因父
    母離異需來回奔波照顧罹病(如刑事上訴狀及上證1所載)、
    獨居之雙親家庭及經濟狀況與其他一切情狀，就上開撤銷部
    分，量處如附表二編號1至3所示之刑，及沒收、追徵。
　㈢再審酌被告本件各項犯罪均為相同類型之販賣毒品罪，所侵
    害者為同一法益，其販賣、轉讓毒品之行為態樣、手段復如
    出一轍，各項犯行間之責任非難重複性甚高，責任非難程度
    不高、犯罪時間較為相近，與被告所犯數罪所反應之人格特
    性，暨權衡各罪之法律目的、多數犯罪責任遞減、罪刑相當
    原則，而為整體評價後，綜合定應執行刑如主文第四項所示
    ，較符合數罪併罰合併定應執行刑之立法意旨。
據上論斷，應依刑事訴訟法第369條第1項前段、第364條、第299
條第1項前段，判決如主文。
本案經檢察官陳貞卉提起公訴，檢察官曾俊哲到庭執行職務。
中　　華　　民　　國　　111 　年　　5 　　月　　18　　日
                  刑事第十九庭  審判長法　官  曾淑華
                                      法　官  李殷君
                                      法　官  陳文貴
以上正本證明與原本無異。
如不服本判決，應於收受送達後20日內向本院提出上訴書狀，其
未敘述上訴之理由者並得於提起上訴後20日內向本院補提理由書
（均須按他造當事人之人數附繕本）「切勿逕送上級法院」。
                                      書記官  俞妙樺
中　　華　　民　　國　　111 　年　　5 　　月　　18　　日
附錄：本案論罪科刑法條全文
修正前毒品危害防制條例第4條第2項
製造、運輸、販賣第二級毒品者，處無期徒刑或七年以上有期徒
刑，得併科新臺幣一千萬元以下罰金。

毒品危害防制條例第4條第2項
製造、運輸、販賣第二級毒品者，處無期徒刑或十年以上有期徒
刑，得併科新臺幣一千五百萬元以下罰金。

附表一
編號 買受人 犯罪事實 證據 1. 林志偉 簡銘鋒意圖營利，基於販賣第二級毒品之犯意，於109年6月26日21時30分許，以其使用之IPHONE XS行動電話(含門號0000000000號SIM卡1張)登入messenger通訊軟體，與林志偉聯繫，議定交易甲基安非他命後，進而於當日21時33分許，在簡銘鋒位於新北市○○區○○路0段000巷0弄00號居所，將重約1公克之甲基安非他命，以新臺幣（下同）2000元之代價，販售給林志偉，並當場收取現金2000元。 1.被告在偵查中之自白（110年度偵字第6510號卷二第106頁) 2.林志偉在警詢、偵查中之指述（110年度他字第1556號卷第20頁、第25頁、第262頁） 3.messenger通訊軟體翻拍照片1張(同上第6510號卷二第112頁)　 2. 林志偉 簡銘鋒意圖營利，基於販賣第二級毒品之犯意，於109年7月18日19時許，以其使用之IPHONE XS行動電話(含門號0000000000號SIM卡1張)登入messeenger通訊軟體，與林志偉聯繫，議定交易甲基安非他命後，進而於當日19時22分許，在簡銘鋒位於新北市○○區○○路0段000巷0弄00號居所，將重約2公克之甲基安非他命，以4000元之代價，販售給林志偉，並當場收取現金3000元，於翌日再收取林志偉積欠之現金1000元。 1.被告在偵查中之自白（110年度偵字第6510號卷二第106頁) 2.林志偉在警詢、偵查中之指述（110年度他字第1556號卷第20頁、第25頁、第262頁） 3.messenger通訊軟體翻拍照片1張(同上第6510號卷二第110頁)　            3. 林志偉 簡銘鋒意圖營利，基於販賣第二級毒品之犯意，於109年8月14日18時13分許，以其使用之IPHONE XS行動電話(含門號0000000000號SIM卡1張)登入messenger通訊軟體，與林志偉聯繫，議定交易甲基安非他命後，進而於當日19時至20時間之某時許，在新北市○○區○○路0段000巷00號之全家便利商店前，將重約1公克之甲基安非他命，以2000元之代價，販售給林志偉，並當場收取現金2000元。 1.被告在偵查中之自白（110年度偵字第6510號卷二第106頁) 2.林志偉在警詢、偵查中之指述（110年度他字第1556號卷第20頁、第25頁、第262頁） 3.messenger通訊軟體翻拍照片1張(同上第6510號卷二第110頁)　 4.新北市○○區○○路○○段○○巷口監視器影像翻拍照片4張(同上第6510號卷二第116頁至第118頁)　    5.被告於毒品交易後騎乘000-0000號重機車返家之監視器影像翻拍照片2張(同上第6510號卷二第114頁) 4. 王文良 簡銘鋒意圖營利，基於販賣第二級毒品之犯意，於110年1月2日16時55分許，以其使用之IPHONE XS行動電話(含門號0000000000號SIM卡1張)登入messenger通訊軟體，與王文良聯繫，議定交易甲基安非他命後，進而於當日18時48分許，在王文良位於臺北市○○區○○街0段000號住所，將1包甲基安非他命，以2000元之代價，販售給王文良，並當場收取現金2000元。 1.被告在偵查中之自白（110年度偵字第6510號卷二第106頁) 2.王文良在警詢、偵查中之指述（同上第6510號卷一第63頁、第347頁) 3.messenger通訊軟體翻拍照片1張(同上第6510號卷一第79頁)　    4.被告駕駛000-0000號自小客車之監視器影像翻拍照片3張(同上第6510號卷一第81頁至第82頁)　      5. 王文良 簡銘鋒意圖營利，基於販賣第二級毒品之犯意，於110年1月6日15時14分許，以其使用之IPHONE XS行動電話(含門號0000000000號SIM卡1張)登入messenger通訊軟體，與王文良聯繫，議定交易甲基安非他命後，進而於當日17時4分許，在王文良位於臺北市○○區○○街0段000號住所，將2包甲基安非他命，以4000元之代價，販售給王文良，並當場收取現金4000元。 1.被告在偵查中之自白（110年度偵字第6510號卷二第106頁) 2.王文良在警詢、偵查中之指述（同上第6510號卷一第63頁、第347頁) 3.messenger通訊軟體翻拍照片2張(同上第6510號卷一第79頁至第80頁)　 4.被告駕駛000-0000號自小客車之監視器影像翻拍照片2張(同上第6510號卷一第82頁至第83頁)　　    6. 高永濡 簡銘鋒意圖營利，基於販賣第二級毒品之犯意，於110年1月9日0時18分許，以其使用之IPHONE XS行動電話(含門號0000000000號SIM卡1張)登入messenger通訊軟體，與高永濡聯繫，議定交易甲基安非他命後，進而於當日1時19分許，在高永濡位於臺北市○○區○○路00巷00號住所，將1包甲基安非他命，以1500元之代價，販售給高永濡，並當場收取現金1500元。 1.被告在偵查中之自白（110年度偵字第6510號卷二第106頁) 2.高永濡在警詢、偵查中之指述（同上第6510號卷一第127頁、第413頁) 3.messenger通訊軟體翻拍照片4張(同上第6510號卷一第141頁至第142頁) 4.被告駕駛000-0000號自小客車之監視器影像翻拍照片5張(同上第6510號卷一第143頁至第145頁)　　 7. 潘健龍 簡銘鋒意圖營利，基於販賣第二級毒品之犯意，於110年1月2日19時23分許，以其使用之IPHONE XS行動電話(含門號0000000000號SIM卡1張)登入messenger通訊軟體，與潘健龍聯繫，議定交易甲基安非他命後，進而於翌日(3日)0時11分許，在潘健龍位於新北市○○區○○路00號住所，將1包甲基安非他命，以2500元之代價，販售給潘健龍，並經潘健龍於同年月6日21時50分許，自其國泰世華商業銀行帳戶(帳號：000000000000號)，連同其先前向簡銘鋒之借款7500元，合計共轉帳10000元至簡銘鋒之中華郵政股份有限公司0000000-0000000號帳戶，而收取價金2500元。 1.被告在偵查中之自白（110年度偵字第6510號卷二第106頁) 2.潘健龍在警詢、偵查中之指述（同上第6510號卷一第155頁、第425頁) 3.messenger通訊軟體翻拍照片3張(同上第6510號卷一第173頁至第175頁) 4.臺北市政府警察局南港分局110年3月22日搜索扣押筆錄(受搜索人：潘健龍)、扣押物品目錄表、交通部民用航空局航空醫務中心110年4月1日航藥鑑字第0000000號毒品鑑定書(110年度偵字第6510號卷二第158頁至第166頁)　 5.中華郵政股份有限公司110年1月27日儲字第1100023058號函檢送之開戶資料、客戶歷史交易清單(110年度他字第1272號卷第156頁至第166頁) 6.國泰世華商業銀行存匯作業管理部110年2月18日國世存匯作業字第1100019785號函檢送之開戶資料、帳戶交易明細查詢(同上第1272號卷第167至168頁、第172頁) 8. 潘健龍 簡銘鋒意圖營利，基於販賣第二級毒品之犯意，於110年1月9日20時32分許，以其使用之IPHONE XS行動電話(含門號0000000000號SIM卡1張)登入messenger通訊軟體，與潘健龍聯繫，議定交易甲基安非他命後，進而於翌日(10日)1時8分許，在潘健龍位於新北市○○區○○路00號住所，將1包甲基安非他命，以2500元之代價，販售給潘健龍，並當場收取現金2500元。 1.被告在偵查中之自白（110年度偵字第6510號卷二第106頁) 2.潘健龍在警詢、偵查中之指述（110年度偵字第6510號卷一第155頁、第425頁) 3.messenger通訊軟體翻拍照片2張(同上第6510號卷一第175頁) 

附表二
編號 犯罪事實 處罰主文 1. 即附表一編號1. 簡銘鋒販賣第二級毒品，處有期徒刑參年捌月。 未扣案之犯罪所得新臺幣貳仟元沒收，於全部或一部不能沒收或不宜執行沒收時，追徵其價額。扣案之IPHONE XS黑色行動電話壹支(IMEI：00000000000000、000000000000000號，內有門號0000000000號SIM卡壹張)沒收。 2. 即附表一編號2. 簡銘鋒販賣第二級毒品，處有期徒刑伍年貳月。 未扣案之犯罪所得新臺幣肆仟元沒收，於全部或一部不能沒收或不宜執行沒收時，追徵其價額。扣案之IPHONE XS黑色行動電話壹支(IMEI：00000000000000、000000000000000號，內有門號0000000000號SIM卡壹張)沒收。 3. 即附表一編號3. 簡銘鋒販賣第二級毒品，處有期徒刑伍年壹月。 未扣案之犯罪所得新臺幣貳仟元沒收，於全部或一部不能沒收或不宜執行沒收時，追徵其價額。扣案之IPHONE XS黑色行動電話壹支(IMEI：00000000000000、000000000000000號，內有門號0000000000號SIM卡壹張)沒收。 4. 即附表一編號4. 簡銘鋒販賣第二級毒品，處有期徒刑伍年貳月。 未扣案之犯罪所得新臺幣貳仟元沒收，於全部或一部不能沒收或不宜執行沒收時，追徵其價額。扣案之IPHONE XS黑色行動電話壹支(IMEI：00000000000000、000000000000000號，內有門號0000000000號SIM卡壹張)沒收。 5. 即附表一編號5. 簡銘鋒販賣第二級毒品，處有期徒刑伍年肆月，未扣案之犯罪所得新臺幣肆仟元沒收，於全部或一部不能沒收或不宜執行沒收時，追徵其價額。扣案之IPHONE XS黑色行動電話壹支(IMEI：00000000000000、000000000000000號，內有門號0000000000號SIM卡壹張)沒收。 6. 即附表一編號6. 簡銘鋒販賣第二級毒品，處有期徒刑伍年貳月。 未扣案之犯罪所得新臺幣壹仟伍佰元沒收，於全部或一部不能沒收或不宜執行沒收時，追徵其價額。扣案之IPHONE XS黑色行動電話壹支(IMEI：00000000000000、000000000000000號，內有門號0000000000號SIM卡壹張)沒收。 7. 即附表一編號7. 簡銘鋒販賣第二級毒品，處有期徒刑伍年貳月。未扣案之犯罪所得新臺幣貳仟伍佰元沒收，於全部或一部不能沒收或不宜執行沒收時，追徵其價額。扣案之IPHONE XS黑色行動電話壹支(IMEI：00000000000000、000000000000000號，內有門號0000000000號SIM卡壹張)沒收。 8. 即附表一編號8. 簡銘鋒販賣第二級毒品，處有期徒刑伍年貳月。 未扣案之犯罪所得新臺幣貳仟伍佰元沒收，於全部或一部不能沒收或不宜執行沒收時，追徵其價額。扣案之IPHONE XS黑色行動電話壹支(IMEI：00000000000000、000000000000000號，內有門號0000000000號SIM卡壹張)、電子磅秤貳臺、分裝袋壹批，均沒收。